【裁判字號】    98,訴,283
【裁判日期】    990323
【裁判案由】    毒品危害防制條例
【裁判全文】
臺灣苗栗地方法院刑事判決               98年度訴字第283號
公  訴  人  臺灣苗栗地方法院檢察署檢察官
被      告  辛○○
選任辯護人  賴宜孜律師（法律扶助律師）
上列被告因違反毒品危害防制條例案件，經檢察官提起公訴（97
年度偵字第6003號、98年度毒偵字第187 號），本院判決如下：
    主    文
辛○○犯如附表一、二所列之罪，均累犯，各處如附表一、二所
示之刑（含主刑及從刑）。主刑部分應執行有期徒刑拾年。
其餘被訴部分無罪。
    犯罪事實
一、辛○○（綽號「燕強」）前因違反毒品危害防制條例案件，
    經法院分別判處有期徒刑11月、6 月確定，嗣經定執行刑為
    有期徒刑1 年2 月，復經裁定減刑並定執行刑為有期徒刑7
    月，於民國96年7 月15日縮短刑期執行完畢。詎辛○○不知
    悔改，分別基於施用第一級毒品海洛因（下稱海洛因）或第
    二級毒品甲基安非他命（下稱甲基安非他命）之犯意，於附
    表一所示時間、地點，以附表一所示方式，非法施用海洛因
    、甲基安非他命各2 次；另分別基於販賣海洛因牟利之犯意
    ，以其所有之0000000000號行動電話（含SIM 卡1 枚）為聯
    絡工具，於附表二所示時間、地點，按附表二所示價格，販
    賣附表二所示數量（或重量）之海洛因予如附表二所示之人
    ，其中附表二編號3 、4 、14所示3 次，係由辛○○與販賣
    對象約定進行交易後，委託其女友戊○○將海洛因持往約定
    地點交予對方，戊○○再將對方委託轉交之價金攜回交予辛○○（戊○○所犯幫助販賣第一級毒品罪，共3 罪，經本院
    各判處有期徒刑3 年9 月，定執行刑為有期徒刑4 年）。嗣
    經警依法對上開行動電話執行通訊監察，並對辛○○、戊○○實施跟監、錄影蒐證，進而於97年12月9 日8 時許，分別
    在苗栗縣竹南鎮○○路正興特化股份有限公司停車場、公義
    陸橋下，逮捕甫與辛○○完成毒品交易之壬○○、乙○○，
    扣得壬○○所購得、內有海洛因殘渣之夾鏈袋1 個及乙○○
    所購得之海洛因1 小包（含袋重0.21公克），再於97年12月
    9 日13時30分許，持本院法官核發之搜索票，至苗栗縣頭份
    鎮○○路328 號辛○○租屋處搜索，扣得如附表四所示之物
    ；另於97年11月23日、98年12月9 日兩度採取辛○○之尿液
    送驗，結果均呈甲基安非他命、可待因及嗎啡陽性反應，始
    查獲上情。
三、案經臺灣苗栗地方法院檢察署檢察官指揮行政院海岸巡防署
    中部地區巡防局岸巡三二大隊、苗栗縣警察局通霄分局調查
    後報告及苗栗縣警察局竹南分局報告該署檢察官偵查起訴。
    理    由
一、證據能力之認定：
  (一)戊○○、黃小婷、庚○○、癸○○、乙○○、壬○○、徐智
    鴻、伍昱齊、丁○○、己○○於警詢時所為供述（97年度警
    聲搜字第898 號卷【下稱警聲搜卷】第73至78頁；97年度他
    字第888 號卷【下稱他字卷】第50至57、88至94頁；97年度
    偵字第6003號卷【下稱偵查卷】一第49至53、56至59、63至
    67、187 至190 頁；偵查卷二第83至90頁；98年度毒偵字第
    3 號卷第47頁；98年度毒偵字第24號卷【下稱毒偵24卷】第
    5 至9 頁），均屬被告辛○○以外之人於審判外之言詞陳述
    ，經被告及辯護人爭執其證據能力（本院卷二第160 至166
    、186 頁），且查無其他法律規定例外得為證據之情形，依
    刑事訴訟法第159 條第1 項，不得作為認定犯罪事實存否之
    實體證據（但非不得作為「彈劾證據」，最高法院94年度台
    上字第6881號、96年度台上字第4363、4464、7337號判決意
    旨參照）。
  (二)按刑事訴訟法第159 條之5 第1 項「被告以外之人於審判外
    之陳述，雖不符前4 條之規定，而經當事人於審判程序同意
    作為證據，法院審酌該言詞陳述或書面陳述作成時之情況，
    認為適當者，亦得為證據」之規定，觀諸其立法理由謂：「
    二、按傳聞法則的重要理論依據，在於傳聞證據未經當事人
    之反對詰問予以核實，乃予排斥。惟若當事人已放棄對原供
    述人之反對詰問權，於審判程序表明同意該等傳聞證據可作
    為證據，基於證據資料愈豐富，愈有助於真實發見之理念，
    此時，法院自可承認該傳聞證據之證據能力。三、由於此種
    同意制度係根據當事人的意思而使本來不得作為證據之傳聞
    證據成為證據之制度，乃確認當事人對傳聞證據有處分權之
    制度。為貫徹本次修法加重當事人進行主義色彩之精神，固
    宜採納此一同意制度，作為配套措施。然而吾國尚非採澈底
    之當事人進行主義，故而法院如認該傳聞證據欠缺適當性時
    （例如證明力明顯過低或該證據係違法取得），仍可予以斟
    酌而不採為證據，爰參考日本刑事訴訟法第326 條第1 項之
    規定，增設本條第1 項。」由此可知，第159 條之5 第1 項
    之規定，僅在強調當事人之同意權，取代當事人之反對詰問
    權，使傳聞證據得作為證據，並無限制必須「不符合同法第
    159 條之1 至第159 條之4 」，始有適用，故依條文之目的
    解釋，第159 條之5 第1 項之規定，並不以被告以外之人於
    審判外之陳述「不符合」同法第159 條之1 至第159 條之4
    有關傳聞證據例外規定之情形，始有其適用（臺灣高等法院
    暨所屬法院96年法律座談會刑事類提案第26號研討結果參照
    ）。又增訂刑事訴訟法第159 條之5 第1 項所參考之日本國
    刑事訴訟法第326 條第1 項，其文義為「檢察官及被告同意
    作為證據之書面或供述，法院考量該書面或供述作成時之情
    況認為相當時，不論第321 條至前條（第325 條）之規定，
    亦得作為證據」，可見，我國法所借鏡之日本國法，其操作
    模式係：法院首先確認有無當事人之同意，待確認當事人不
    同意時，始探究該傳聞證據是否該當刑事訴訟法第321 條以
    下（為傳聞例外規定，相當於我國法第159 條之1 至之4 ）
    之要件。易言之，當事人之同意乃係傳聞法則例外之第一次
    關口。如當事人同意將傳聞證據作為證據使用，法院即毋庸
    再去論述是否有符合其他傳聞例外規定之適用。是本案公訴
    人、被告及辯護人如有同意以下本院所引用之傳聞證據均作
    為證據使用，對於本院引用之傳聞證據顯已放棄反對詰問權
    ，並同時有賦予證據能力之意思表示，則該傳聞證據既已有
    證據能力，而得作為論罪之依據，於邏輯上本院並毋庸再去
    細究該傳聞證據是否合致刑事訴訟法第159 條之1 至之4 等
    規定。查本案經本院引用之被告以外之人於審判外之言詞或
    書面陳述（詳後述，不含前揭戊○○等人警詢供述），業據
    檢察官、被告及辯護人於審判程序一致同意作為證據（本院
    卷二第159 至187 頁），本院審酌前開陳述作成時之情況，
    尚無違法或證明力明顯過低之瑕疵，與本案待證事實復具有
    相當關連性，亦認為適當，依刑事訴訟法第159 條之5 第1
    項，前開傳聞證據均得作為證據。
  (三)如附表四所示之物，均係以物件之存在及其呈現之狀態為證
    據資料，性質上屬物證而非供述證據；錄影畫面翻拍照片14
    張（警聲搜卷第31至32、58至60、67至68頁），則係員警依
    機器之功能，攝錄實物形貌而形成之圖像，並非人類意思表
    達之言詞或書面陳述，不含供述要素，當不在刑事訴訟法第
    159 條第1 項規定「被告以外之人於審判外之言詞或書面陳
    述」之範圍內，性質上亦應屬於非供述證據，無傳聞法則之
    適用（最高法院97年度台上字第3854號判決意旨參照），以
    上證據均非實施刑事訴訟程序之公務員因違背法定程序而取
    得，與本案待證事實復具有自然之關連性，自有證據能力。
二、有罪部分：
  (一)犯罪事實之認定：
    1.如附表一所示2 次施用海洛因及2 次施用甲基安非他命犯
      行，業據被告於警詢、偵查中及本院審理時坦承不諱（98
      年度毒偵字第187 號卷【下稱毒偵卷】第7 至8 頁；偵查
      卷一第148 頁；偵查卷二第134 頁；本院卷二第187 至19
      0 頁），並有被告所持有、供其施用之海洛因5 小包及電
      子磅秤1 台、刮杓2 支、分裝袋5 包、美娜水17瓶、注射
      針筒52支等施用毒品工具扣案可資佐證，被告兩度為警採
      取之尿液（檢體編號97B0264 、97E103），經詮昕科技股
      份有限公司以酵素免疫分析法、氣相層析質譜儀檢驗結果
      ，復均呈甲基安非他命、可待因及嗎啡陽性反應，有該公
      司出具之濫用藥物尿液檢驗報告2 紙可稽（毒偵卷第13頁
      ；他字卷第83頁），足認被告首開自白與事實相符，此部
      分事證明確，被告犯行洵堪認定。
    2.就附表二所示販賣第一級毒品部分，被告固坦承其綽號為
      「燕強」，使用0000000000號行動電話，與甲○○、庚○○、壬○○、丙○○、乙○○、子○○、己○○、癸○○
      等人均認識且有金錢往來，曾於附表二所示時間、地點與
      附表二所示之人見面，其中編號3 、4 、14所示3 次係委
      託女友戊○○前往，且有交付物品予對方並收取金錢，附
      表四所示扣案物品均為其所有等事實（偵查卷一第38至40
      、147 至149 頁；偵查卷二第135 至136 頁；本院卷一第
      35頁；本院卷二第188 、191 頁）；惟矢口否認有何販賣
      海洛因犯行，辯稱：伊經營地下錢莊營利，曾陸續借錢給
      甲○○、庚○○、壬○○、乙○○、子○○、己○○、癸○○，如與其等電話相約見面，都是為了借錢、還錢之事
      ，未曾交付對方毒品，委託戊○○交付之物品均係對方借
      款時提供之抵押品（戒指、耳環），因伊經常對債務人惡
      言催討債務，更曾動手打傷壬○○，與丙○○亦有債務糾
      紛，其等均係懷恨在心、挾怨報復，才指證伊販賣毒品云
      云。經查：
    (1)附表二編號1 、2 所示被告2 次販賣海洛因予甲○○之事
      實，業據證人甲○○於偵查中證述甚詳（偵查卷一第58至
      60頁），並有記錄甲○○（即「阿巧」，使用0000000000
      號行動電話）與被告（即「燕強」，使用0000000000號行
      動電話）於2 次交易前互相通話內容之通訊監察譯文可資
      佐證（偵查卷二第40至43頁），事證明確。儘管甲○○於
      審判中作證時改稱：該2 次與被告相約見面都是去還錢給
      被告，先前係因警察拿譯文給伊看，說每個人都這樣講、
      不這樣講不會有人相信，伊有施用毒品，害怕警察找麻煩
      ，才做不實陳述等語。惟甲○○上開不利於被告之證述係
      於檢察官偵查中所為，當時並無警察在場，甲○○亦自承
      檢察官未對其施以強暴脅迫或要求其如何陳述（本院卷一
      第146 頁），應無令其承受重大心理壓力之情事存在。其
      次，甲○○與被告認識多年，依被告供述更曾為被告之女
      友（本院卷第156 頁），2 人交情可謂匪淺，而甲○○為
      上開證述前，最後一次施用毒品時間為98年1 月17日晚間
      （偵查卷二第59頁），與通訊監察譯文所示其與被告通話
      時間（97年11月25日、97年11月30日）相距甚遠，甲○○
      復已供出其最後施用毒品之來源係綽號「小江」之成年男
      子（偵查卷二第59、60頁），另外指證被告販賣毒品，顯
      然對其施用毒品案件能否獲得減刑不生影響，何況甲○○
      是在檢察官告以具結之義務及偽證之處罰，充分明瞭據實
      供述與否可能之利害關係後，始為上開證述，綜核上情，
      其殊無理由冒著受偽證罪訴追、處罰之風險，歪曲解釋譯
      文內容以陷被告於販毒之重罪。再者，甲○○翻供後所稱
      向被告借錢經過，光就利息如何計算乙節，即與被告所述
      明顯矛盾（甲○○稱「不是沒有算利息」、「如果1 千元
      的話是1 個月，1 個月還5 分利息，以1 萬元1 個月5 百
      元」，被告卻稱完全沒有拿利息，見本院卷一第150 至15
      1 、156 至157 頁），本屬可疑；若2 次相約見面均係為
      了還錢，甲○○身為債務人，有何立場在電話中指責被告
      「你上次幹嘛騙我」？又何以會對被告提出「我要1 千5
      」、「弄多點好嗎」等要求？此外，於審判中甲○○翻供
      後，本院一度命被告暫退庭外，此際審判長質以：「如果
      是還他錢，為何你在檢察官那邊說是買毒品？差那麼多？
      」，在被告不在場之情況下，甲○○即吐露：「我以為自
      己不會曝光的」（本院卷一第152 頁），嗣審判長進一步
      與其確認：「檢察官那邊講的話實在？」、「你是否擔心
      跟辛○○對質，所以你前面審判中才講不一樣的話？是因
      為你心裡怕？」、「你剛剛說的不想曝光是何意思？」，
      甲○○均不再正面回答，一概答稱「不知道」、「不曉得
      」，甚或低頭沈默不語（本院卷一第152 、155 頁），由
      其在庭態度之轉折與閃躲情形可知，其係因念及情誼或心
      存恐懼，不願當面指證被告販毒，然其在偵查中為證述時
      並無此顧慮，且不存有誣指被告之動機或理由，已如前述
      ，故其前後歧異之證述，自應以偵查中之證述為可採，審
      判中之證述則屬曲意附和迴護被告之詞，不足據為對被告
      有利之認定。
    (2)附表二編號3 、4 所示被告2 次販賣海洛因予庚○○之事
      實，業據證人庚○○於偵查中證述甚詳（他字卷第36至38
      頁），核與證人黃小婷於偵查中證稱：伊於97年11月26日
      與庚○○共同出資1 千元購買海洛因，由庚○○使用伊所
      有之0000000000號行動電話與「燕強」聯絡，亦由庚○○
      至後庄國小交易，購得後2 人一起施用等情（他字卷第35
      至36頁），及同案被告戊○○於偵查、審判中供述之內容
      （偵查卷二第64至66頁；本院卷二第144 至145 頁）皆大
      抵相符，並有記錄庚○○（即「某女」或「寶貝她妹」，
      使用0000000000、0000000000號行動電話或公共電話）與
      被告於2 次交易前互相通話內容之通訊監察譯文，及呈現
      戊○○騎乘機車與庚○○會面、再返回辛○○租屋處之錄
      影畫面翻拍照片可資佐證（警聲搜卷第31至32、67至68、
      95、97至98頁），事證明確。雖庚○○於審判中作證時亦
      改稱：該2 次與被告相約見面都是去還錢，戊○○所交付
      物品係伊向被告借錢時抵押之白金耳環，先前指證被告販
      毒係因還在戒斷中、講錯了等語。然觀諸庚○○偵訊筆錄
      之記載，其對檢察官訊問之事項均能清楚回應，陳述具體
      、明確，並無答非所問、語意不清或猶疑反覆等情事，庚○○並已自承筆錄上之簽名係其親簽，該簽名與其於審判
      中當庭所為簽名字跡相同，未見絲毫反常之處（本院卷二
      第20至21頁），當公訴檢察官（即為偵查中訊問庚○○之
      檢察官）當庭否定庚○○之說法，提議勘驗偵訊錄影光碟
      時，庚○○又稱不用勘驗（本院卷二第8 頁），將其心虛
      不敢接受檢驗之態度表露無遺，嗣審判長再次質問：「當
      天檢察官問你的時候，你精神好不好？」，庚○○即點頭
      表示承認（本院卷二第21頁），綜上足認庚○○所稱檢察
      官訊問時尚在戒斷中、神智不清以致講錯乙節，顯非事實
      。又庚○○自承偵查中檢察官未對其施以強暴脅迫或要求
      其如何陳述（本院卷二第20頁），參酌其與被告無任何仇
      恨糾紛（本院卷二第17頁），為上開證述前最後一次施用
      毒品之來源係「另外一個朋友」（他字卷第38頁），而非
      被告，另外指證被告販賣毒品，對其所涉施用毒品案件並
      無益處，且其於檢察官訊問時精神狀況良好，在檢察官告
      以具結之義務及偽證之處罰後，當已充分明瞭據實供述與
      否可能之利害關係，自亦難認其有何理由故為不實供述、
      陷被告於販毒之重罪。況庚○○翻供後所稱向被告借錢經
      過，就所提供及取回之抵押品乙節，與被告所述即有相當
      出入（庚○○稱拿「兩副白金耳環」給被告抵押，被告卻
      稱「一副白金耳環」及戒指，見本院卷二第11、13頁），
      再衡諸常情，於借款予他人時要求提供擔保，必係不完全
      信任對方之還款能力與誠信，非待對方償還完畢，不可能
      先行歸還擔保品或放棄擔保之權利，被告供稱庚○○於97
      年11月25日、97年12月7 日兩次各還1 千元後，還有欠錢
      ，即尚未還清（本院卷二第15頁），依其與庚○○所述，
      庚○○卻已取回原供作擔保之全部財物（不論為2 副白金
      耳環，或1 副白金耳環及戒指），此等情節明顯不合情理
      ；至於使用極易破碎裂解之衛生紙包裹耳環、戒指等貴重
      財物，又將之攜帶外出（本院卷二第17頁），更屬不可思
      議！從而，庚○○於審判中所證借錢、還錢、取回抵押品
      等情，亦堪認係刻意附和被告辯詞之說法，自不足憑信。
      基上所述，庚○○前後歧異之證述，亦應以偵查中證述為
      可信，審判中之證述則不足採憑。
    (3)附表二編號5 所示被告販賣海洛因予壬○○之事實，迭據
      證人壬○○於偵查中及本院審理時證述甚詳（偵查卷一第
      137 頁；本院卷一第159 至164 頁），並有記錄壬○○（
      即「白豬」，使用0000000000號行動電話）與被告於交易
      前互相通話內容之通訊監察譯文，記載警方人員埋伏監控
      壬○○與被告會面交易、進而查獲壬○○持有海洛因殘渣
      袋過程之行政院海岸巡防署中部地區巡防局岸巡三二大隊
      刑事案件移送報告書，及上開海洛因殘渣袋之照片可資佐
      證（偵查卷一第4 至6 、68、130 頁），事證明確。被告
      固辯稱：壬○○係因欠債不還，屢次遭伊毒打，遂懷恨在
      心、設詞誣陷，又壬○○當天交付伊1 千元，以1 千元購
      得1 個空袋子，有違常理云云。然壬○○業已清楚指出：
      當天伊交付被告之1 千元，係用以償還先前積欠之債務，
      被告另行交付伊1 包稀釋過的海洛因，說這包先給伊，算
      5 百元，伊同意收下，故又欠被告5 百元（偵查卷一第13
      7 頁；本院卷一第162 、164 頁），足見壬○○係以5 百
      元而非1 千元向被告購買該包稀釋過的海洛因殘渣袋，不
      過尚未付款，而以海洛因在毒品市場上價格之昂貴，以5
      百元代價購得可供沾附在香菸上點燃施用之微量海洛因，
      應無悖於常情；至被告主張與壬○○因金錢借貸致生仇隙
      ，卻未能提出借據、帳冊、供擔保之有價證券、財物或其
      他任何足資證明、推論借貸事實之證據資料，衡酌重利罪
      與販賣毒品罪刑度之差距，及按被告所述對外放款規模、
      倘銷燬該等證據可能影響被告財產利益之程度，其就此所
      為解釋（因擔心涉及重利罪，曾與其家人商量，一旦被捕
      ，家人即代為將相關資料全部銷燬，見本院卷一第38頁、
      本院卷二第192 頁）又顯不合理，難以遽信，況壬○○於
      審判中明確證稱認識被告7 、8 年，不曾向被告借過錢，
      與被告無恩怨糾紛（本院卷一第163 頁），則被告所辯壬○○因欠債遭毆、挾怨報復乙節，亦不足採。被告雖於壬○○到庭作證以後，另具狀聲請傳喚「李榮貴」欲證明其
      曾出手毆打壬○○（本院卷一第233 頁），惟其早在本院
      第一次準備程序期日即已聲請傳喚李榮貴，當時陳明之待
      證事實僅止於「李榮貴於97年10月曾向被告借款20萬元，
      且依約按月陸續返還5 千元或1 萬元予被告」（本院卷一
      第37、49頁），如李榮貴確曾見聞被告與壬○○發生衝突
      ，此一事實足以打擊壬○○證述之憑信性，被告焉有可能
      不在準備程序之初即提出主張？且被告為何遲至壬○○之
      證述內容明顯對其不利之後，始突然欲藉此削弱減損壬○○之信用性。況彈劾證人，亦即削弱證人證言信用力之方
      法，略得細分為下述情形：(1)、證人之不誠實性格；(2)、
      證人就該當事件有利害關係、偏見、預斷等；(3)、證人就
      該當事件之觀察、記憶、表現有不正確；(4)、自己矛盾，
      亦即證人之前後陳述有矛盾；(5)、證言自體之反駁，亦即
      證人所證內容之特定事項有誤。查本案經本院綜合觀察壬○○之前後證述，參照監聽譯文內容，被告之辯解顯違常
      情，壬○○於本院審理應訊時之態度，及被告提出傳訊證
      人李榮貴之時點，顯無上述5 項足以削弱降低壬○○證述
      信用性之情形，況以傳訊證人李榮貴之方式，證明壬○○
      證述之信用性，亦不免會陷入法院是否亦須另調查或傳喚
      其他證人再次「證明」證人李榮貴證述之憑信性，始足以
      佐證證人李榮貴證詞之可信，而有陷入綿延無盡調查之可
      能，故本院認無傳喚李榮貴到庭作證之必要，附此說明。
    (4)附表二編號6 所示被告販賣海洛因予丙○○之事實，迭據
      證人丙○○於偵查中及本院審理時證述甚詳（偵查卷二第
      54頁；本院卷一第166 至172 頁），並有記錄丙○○（即
      「某男」，使用0000000000號行動電話）與被告於交易前
      互相通話內容之通訊監察譯文可資佐證（偵查卷二第8 頁
      ），事證明確。被告雖一再以其與丙○○有嚴重嫌隙等語
      置辯，惟就所謂嫌隙之起因，先是稱：「丙○○之前蠻有
      錢的，我跟在他旁邊，跟他吃了不少藥，又找朋友一起花
      他的錢，花一花我就拍拍屁股走了」（本院卷一第171 頁
      ），後又稱：「我手頭緊急需用錢，向丙○○借款2 萬元
      ，且借2 、3 次，因發現丙○○很有錢，所以拖欠不還」
      （本院卷二第43頁），自己主張之事實尚且不一致，如何
      使人合理懷疑丙○○有因嫌隙而設詞加以誣陷之可能性？
      再者，丙○○於審判中已明確證稱：伊與被告在遊藝場遊
      玩認識，不曾一起施用毒品，也沒有被告所稱一起花錢之
      事，2 人間無任何過節，伊不會故意陷害被告等語（本院
      卷一第167 、170 、172 頁），丙○○亦非因施用毒品為
      警查獲始指證被告（本院卷一第169 頁），無須為求取減
      刑寬典而誣指被告為毒品來源，則其所為不利於被告之證
      述，實無不能採信之理由。至於丙○○到庭作證以後，被
      告另具狀聲請傳喚「邱財龍」，並稱「丙○○揚言有機會
      要給被告好看，此事有證人邱財龍在場聽到」（本院卷二
      第43頁），但丙○○於何時、何地對何人如此揚言，而為
      邱財龍聽聞？未據被告具體說明；且被告於丙○○到庭作
      證當日，僅指出「我在外面有聽到他（指丙○○）不斷在
      跟人家說我不夠義氣」（本院卷一第171 頁），絲毫未提
      及丙○○有揚言報復之舉動，數日後，其辯護人提出之答
      辯狀亦載明聲請傳喚李榮貴以證明被告與丙○○之嫌隙（
      本院卷一第230 頁），並非聲請傳喚邱財龍，何以十餘日
      後，被告所知丙○○對其不滿之反應升高至此等程度？瞭
      解其與丙○○間糾葛之證人，又何以由李榮貴變為邱財龍
      ？其答辯內容、舉證方向如此欠缺一貫性，自可疑為臨訟
      杜撰相關情節，再刻意安排友性證人前來證明，以延滯程
      序方式尋求對己有利之發展。從而，其所聲請調查之上開
      證據，證據價值亦極為薄弱，本院亦認無調查之必要，爰
      併予駁回。
    (5)附表二編號7 、8 、9 、10所示被告4 次販賣海洛因予乙○○之事實，業據證人乙○○於偵查中證述甚詳（偵查卷
      一第142 至143 頁；偵查卷二第92至93頁），核與證人即
      乙○○之姊伍昱齊於偵查中證稱：伊申請之0000000000號
      行動電話借給乙○○使用乙節相符（偵查卷二第92頁），
      並有記錄乙○○（即「阿龍」，使用0000000000號行動電
      話或000000000 號市內電話）與被告於交易前互相通話內
      容之通訊監察譯文，記載警方人員埋伏監控乙○○與被告
      會面交易、進而查獲乙○○持有1 小包海洛因過程之行政
      院海岸巡防署中部地區巡防局岸巡三二大隊刑事案件移送
      報告書，及上開海洛因之照片可資佐證（偵查卷一第4 至
      6 、73至74、131 頁；偵查卷二第9 、11至12、15頁），
      事證明確。儘管乙○○於審判中作證時改稱：每次與被告
      相約見面都是要向被告借錢，因被告都不肯借，伊心裡恨
      被告，才會亂講被告販毒云云。然查，乙○○於偵查中為
      證述時，亦曾指出：「97年12月4 日我跟辛○○說先還8
      百，應該是先還跟他借的錢，這次沒有跟他買毒品」、「
      我記得跟辛○○買4 、5 次毒品，其他都是正常還他錢」
      （偵查卷二第93頁），倘其有意構陷被告，大可將檢察官
      質疑之每次會面過程全部指稱為從事毒品交易，何須為被
      告澄清「確有數次會面目的僅止於還錢」此一事實？再者
      ，乙○○證稱其因向被告借500 元遭拒而懷恨在心（本院
      卷二第65頁），但先前被告借予乙○○之款項累計已達2
      萬元（本院卷二第64頁），以兩者金額差距之大，乙○○
      豈有可能無視被告慨然借貸2 萬元之情誼，僅因未能再借
      得區區5 百元，即與被告決裂，欲虛捏事實、陷被告於販
      毒之重罪？又依乙○○所述，被告自97年11月起便不肯再
      借錢給乙○○，2 人卻先後於97年11月29日、97年12月1
      日、97年12月2 日、97年12月9 日相約見面（本院卷二第
      64、67至68頁），被告既不打算繼續借錢給乙○○，接獲
      乙○○之來電後，逕予拒絕或不予理會即可，何必多次與
      乙○○約定地點見面？乙○○對此已經無法提出解釋（本
      院卷二第65頁），雖其稍後又改稱有3 、4 次見面是去還
      錢給被告（本院卷二第69頁），惟若如其所陳，97年11月
      以後，連5 百元均須屢次向被告商借（本院卷二第65頁）
      ，可見其經濟甚為拮据，度日尚有困難，復因被告拒絕借
      款而心生怨懟，其焉有可能有能力且甘願於短時間內連續
      還錢給被告？綜上所述，乙○○於審判中所謂與被告相約
      見面借錢、還錢及懷恨誣指被告等情節，足認係附和、迴
      護被告之詞，顯不足採，其前後歧異之證述，亦應以偵查
      中證述為可信。
    (6)附表二編號11、12所示被告2 次販賣海洛因予子○○之事
      實，迭據證人子○○於偵查中及本院審理時證述甚詳（偵
      查卷一第180 至181 頁），並有記錄子○○（即「某男」
      ，使用0000000000號行動電話）與被告於交易前互相通話
      內容之通訊監察譯文可資佐證（毒偵24卷第11至12頁），
      事證明確。雖被告辯稱：2 次與子○○相約見面只是聊天
      ，因為講電話要錢等語。惟子○○於審判中已清楚指陳：
      97年12月4 日、97年12月5 日跟被告聯絡，都是要買海洛
      因，聯絡之後再當面交易（本院卷二第26至27頁）；而其
      與被告無仇恨糾紛、無金錢借貸關係（本院卷二第28頁）
      ，被告復不曾具體指出與子○○之間存有何等嫌隙，衡情
      子○○不至於甘冒偽證之風險，故為不利於被告之虛偽陳
      述；再依子○○所證，其與被告若相約聊天，不會固定約
      在一個地方（本院卷二第29頁），相關通訊監察譯文所記
      載「B ：竹南還是頭份？A ：頭份。B ：一樣那裡嗎？A
      ：對。B ：我到了打給你，我一個人。」、「B ：你要叫
      妹妹來嗎？A ：沒有。」、「B ：你在頭份喔？A ：對。
      B ：3 分鐘到。」等對話內容（代號A 為被告，代號B 為
      子○○），卻顯示2 人係相約在彼此熟知之固定地點見面
      ，況若見面目的係單純聊天，子○○何須強調「我一個人
      」？又豈有可能被告不親自前往約定地點，叫「妹妹」（
      應指戊○○）到場與子○○聊天？據上說明，被告之辯解
      顯然不足採憑。
    (7)附表二編號13所示被告販賣海洛因予己○○之事實，業據
      證人己○○於偵查中證述甚詳（毒偵24卷第34至35頁），
      並有記錄己○○（即「阿明」，使用0000000000號行動電
      話）與被告於交易前互相通話內容之通訊監察譯文可資佐
      證（毒偵24卷第25至26頁），事證明確。就本案交易地點
      ，己○○於偵查中係證稱：「傍晚在燦坤那裡交易，他每
      次都說鐵皮屋，就是燦坤」，惟其亦曾指出：「（問：如
      何知道辛○○有賣海洛因？）人家介紹，說打這支電話去
      ，他就會賣給你，會約你在哪」，而觀諸相關通訊監察譯
      文記載「A ：喂。B ：我阿明啦，我不夠，只能拿半個的
      錢。A ：好啦。B ：在哪。A ：貴族。」、「B 跟A 講到
      了」等內容（代號A 為被告，代號B 為己○○），可知當
      天傍晚被告係約己○○在「貴族」交易，己○○立即依約
      前往，對照於己○○到達前、被告與使用0000000000號行
      動電話之另一名男子通話之內容：「B ：欠你5 百要去哪
      ？A ：我家前面一點有貴族世家。B ：後庄喔？A ：對，
      多久？B ：十分鐘。」（毒偵24卷第26頁），被告所稱「
      貴族」意指其租屋處（苗栗縣頭份鎮○○路328 號）附近
      之貴族世家牛排館，當無疑問，則己○○於偵查中指稱在
      「燦坤」交易，應係在檢察官未提示通訊監察譯文予其閱
      覽之情況下，按照其通常與被告互動之經驗及大概之印象
      所為錯誤陳述，此部分證詞尚非可採，但供述證據之生成
      過程，係經由人之知覺、記憶、組織、敘述等精神作用而
      取得之證據資料，於記憶階段，每每隨著時間之經過，致
      證人之記憶日漸稀薄，而不免與事實略有間距，是自不能
      因己○○所述交易地點與通訊監察譯文所載略有不符，即
      遽認己○○之證述全無足憑，爰依據其他客觀事證，更正
      此部分認定如附表所載。儘管己○○於審判中作證時亦改
      稱：與被告電話聯絡是要還錢給被告，後來沒有去，先前
      係因被警察兇，警察要伊好好配合，才做不實陳述等語。
      然己○○上開不利於被告之證述係於檢察官偵查中所為，
      當時並無警察在場，與製作警詢筆錄時間已相隔約1 小時
      半，己○○亦自承檢察官未對其施以強暴脅迫或要求其如
      何陳述（本院卷一第175 頁），縱使己○○曾於警詢時受
      到任何壓力致不敢自由供述，至移送檢察官訊問時亦不致
      再有類似情狀存在，況此次供述須依法具結、承擔偽證之
      風險，實難想像己○○有何理由故意再為反於事實之供述
      。其次，如己○○僅係與被告相約還錢，衡情不須在電話
      中先言明欲償還之金額，即便談及亦無使用暗語之必要，
      償還金額不應由其片面決定，更不可能反向居於債權人地
      位之被告提出任何要求，但觀諸己○○於97年11月25日至
      97年12月8 日期間與被告通話之內容，其先後提及「3 張
      」、「要1 啦，你給我差5 百…是喔，那5 百啦」、「1
      張」、「1 千」、「我不夠，只能拿半個的錢」、「我只
      有3 張…3 百…方便一下啦」、「幫一下啦」、「不夠啦
      只有半個，不到1 千」、「你拿一個小袋子給我」、「3
      張大張的」、「先跟你欠半個好嗎」（毒偵24卷第13至32
      頁），在在與借錢、還錢之常情不合，反倒足以推斷為己○○提議進行某種雙方互負給付義務之交易行為，此即與
      己○○於偵查中所證向被告購買海洛因之情節吻合。另己○○於97年12月7 日17時38分在電話中對被告稱「到了」
      ，有通訊監察譯文可稽，若未依約前去與被告會面，何須
      如此通知被告？倘被告發現己○○爽約，甚至謊稱「到了
      」愚弄被告，又豈有可能不去電催促、責問己○○？而相
      關通訊監察譯文並未見此等通話內容。從而，己○○於審
      判中反於前供之證述情節，亦顯屬虛妄，要無採信之餘地
      ，自不足據為對被告有利事實之認定。
    (8)附表二編號14、15、16、17所示被告4 次販賣海洛因予癸○○之事實，業據證人癸○○於偵查中證述甚詳（他字卷
      第76至78頁），核與同案被告戊○○於偵查、審判中供述
      之內容（偵查卷二第64至66頁；本院卷二第144 至145 頁
      ）大抵相符，並有記錄癸○○（即「阿應」，使用000000
      0000號行動電話）與被告於4 次交易前互相通話內容之通
      訊監察譯文，及呈現戊○○騎乘機車與癸○○會面、再返
      回辛○○租屋處之錄影畫面翻拍照片可資佐證（警聲搜卷
      第63、65至67、70、72至74頁），事證明確。被告就其與
      癸○○有金錢借貸關係乙節，完全未能舉證以實其說，且
      所稱未能舉證之原因、交還抵押品之情節均不合理，有如
      前述；由陳慶仁於97年12月6 日20時7 分在電話中要求被
      告「用50」（他字卷第72頁），亦顯見癸○○係在要求與
      被告從事交易，而非還錢給被告；而癸○○於偵查中已明
      確指證通話中「還5 百」意思就是「要買5 百」、「還1
      千5 」意思就是「要買1 千5 」（他字卷第77頁），自足
      徵被告與購毒者間向以「還錢」做為「買毒品」之隱語，
      綜上，被告所辯癸○○與其相約見面係為還錢云云，自不
      足採。再觀諸癸○○於偵查中曾指出：「97年12月9 日6
      時15分那次沒有（交易），他說他沒空」（他字卷第77頁
      ），針對部分待證事實明確為對被告有利之證述，可知癸○○並非不分青紅皂白、胡亂指證被告販毒，則其於偵查
      中為上開證述，自難認係出於構陷被告之意思、而有顯不
      可採之情形存在。另癸○○於審判中經2 次傳喚均未到庭
      （本院卷一第205 頁；本院卷二第1 、53、58頁），本院
      命警拘提亦無效果（本院卷二第86至89頁），既不能使其
      到庭，此項證據即屬不能調查，是儘管被告仍聲請詰問癸○○，本院認證人癸○○既經傳拘無著，而不能調查，爰
      依刑事訴訟法第163 條之2 第1 項規定駁回被告之聲請，
      附此指明。
    (9)衡諸海洛因之價格昂貴，販賣第一級毒品罪法定本刑為「
      死刑或無期徒刑；處無期徒刑者，得併科新臺幣2 千萬元
      （修正前為1 千萬元）以下罰金」，復為當前檢警機關大
      力查緝之犯罪，如非有利可圖，一般有施用毒品需求之人
      ，殊不至於甘冒此等風險，輕易將所持有、可供己施用之
      毒品轉讓他人，或耗費時間心力單純代為購買他人所需之
      毒品。被告有施用海洛因之習慣，甚至自承「1 天施打海
      洛因5 至6 次」（偵查卷一第42、43頁），以其自身施用
      頻率之高、需求量之大，竟仍反覆販賣海洛因予前述8 人
      ，非可從中取利，孰令致之？顯然依被告主觀認知，其應
      可由販賣海洛因之行為中獲利，其各次販賣海洛因之行為
      ，均有營利意圖乙節，至堪認定。
    (10)綜上各節所述，附表二所示各次被告販賣海洛因之行為，
      事證俱已明確，被告否認犯罪所持辯解則均屬卸責之詞，
      不足據為對其有利之認定，被告先後17次販賣海洛因予甲○○、庚○○、壬○○、丙○○、乙○○、子○○、己○○、癸○○之犯行，洵堪認定，均應依法論科。
  (二)論罪科刑之理由：
    1.按行為後法律有變更者，適用行為時之法律。但行為後之
      法律有利於行為人者，適用最有利於行為人之法律，刑法
      第2 條第1 項定有明文。次按比較適用最有利於行為人之
      法律時，應就罪刑有關之共犯、未遂犯、連續犯、牽連犯
      、結合犯以及累犯加重、自首減輕暨其他法定加減原因、
      加減例等一切情形，綜其全部之結果而為比較，再適用有
      利於行為人之法律處斷，且應就罪刑有關之一切情形，比
      較其全部之結果，而為整個之適用，不能割裂而分別適用
      有利益之條文，最高法院24年上字第4634號、27年上字第
      2615號判例意旨可資參照。查被告行為後，毒品危害防制
      條例第4 條、第17條業經修正，並於98年5 月20日公布施
      行，同年月22日生效（司法院98年6 月29日院台廳刑一字
      第0980014643號函參照）；修正前毒品危害防制條例第4
      條第1 項販賣第一級毒品罪之法定刑為「死刑或無期徒刑
      ；處無期徒刑者，得併科新臺幣1 千萬元以下罰金」，修
      正後該罪名之法定刑為「死刑或無期徒刑；處無期徒刑者
      ，得併科新臺幣2 千萬元以下罰金」，以修正後毒品危害
      防制條例第4 條第1 項之法定刑為重，儘管修正後毒品危
      害防制條例增訂第17條第2 項：「犯第4 條至第8 條之罪
      於偵查及審判中均自白者，減輕其刑」，為修正前毒品危
      害防制條例所無之減刑規定，惟本案被告於偵查及審判中
      均未自白犯行，顯不合於修正後毒品危害防制條例第17條
      第2 項之減刑要件，經綜合比較結果，仍以全部適用修正
      前之規定較有利於被告，爰依刑法第2 條第1 項前段，適
      用修正前毒品危害防制條例相關規定論處。
    2.按海洛因、甲基安非他命分屬毒品危害防制條例第2 條第
      2 項第1 款、第2 款所定之第一級毒品及第二級毒品，故
      核被告如附表一編號1 、3 所示行為，係犯毒品危害防制
      條例第10條第1 項（未修正）之施用第一級毒品罪；如附
      表一編號2 、4 所示行為，係犯毒品危害防制條例第10條
      第2 項（未修正）之施用第二級毒品罪；如附表二編號1
      至17所示行為，均係犯修正前毒品危害防制條例第4 條第
      1 項之販賣第一級毒品罪。被告各次施用或販賣毒品前持
      有毒品之低度行為，分別為其後施用或販賣之高度行為所
      吸收，均不另論罪，併此指明。
    3.被告如附表一、二所示各次施用第一級毒品、施用第二級
      毒品及販賣第一級毒品犯行，皆犯意有別，行為互殊，應
      予分論併罰。
    4.被告有犯罪事實欄所載之罪刑執行情形，有臺灣高等法院
      被告前案紀錄表在卷可查（本院卷一第10至12頁），其受
      徒刑之執行完畢後，5 年以內故意再犯前開有期徒刑以上
      之罪，均為累犯，因販賣第一級毒品罪之法定刑為死刑或
      無期徒刑，依法均不得加重，爰僅就被告所犯各次施用第
      一級毒品罪、施用第二級毒品罪，依刑法第47條第1 項規
      定加重其刑。
    5.被告如附表二所示各次販賣第一級毒品犯行，販賣之數量
      均微小，對象僅限於少數特定友人，皆為最下游之毒品施
      用者，被告每次販賣所得亦為區區500 元至1,500 元不等
      ，總所得不過11,500元，相較於一般販賣毒品之大盤、中
      盤商，被告所為對社會治安及國民健康造成侵害之範圍、
      程度及所獲利益均屬有限，又觀其有多次施用毒品前科，
      於本案販賣毒品期間內仍繼續施用，且僅止於販賣毒品，
      尚未以毒品為工具誘使、控制他人，以遂行進一步之犯罪
      行為，可知其犯行之根本原因係身染施用毒品惡習、無法
      戒絕，復未能脫離原有生活圈及交友網絡，行為固為法所
      不容，其惡性卻難謂重大，應不至於有使其終生與社會隔
      絕之必要，惟本案所論之修正前毒品危害防制條例第4 條
      第1 項罪名，法定本刑為「死刑或無期徒刑；處無期徒刑
      者，得併科新臺幣1 千萬元以下罰金」，與被告前揭犯罪
      情狀相衡，實屬情輕法重，在客觀上足以引起一般同情，
      本院認縱均對被告科以最低度刑即無期徒刑，猶嫌過重，
      爰各依刑法第59條規定，酌量減輕其刑。
    6.審酌被告曾多次犯施用第一級毒品罪，先後經法院判處有
      期徒刑8 月、11月、1 年、1 年5 月確定，另曾二次犯施
      用第二級毒品罪，先後經法院判處有期徒刑6 月、8 月確
      定（前揭臺灣高等法院被告前案紀錄表參照），素行不端
      ，猶不知悔改，明知海洛因、甲基安非他命均為法律嚴格
      禁止持有或交易之毒品，仍繼續施用海洛因、甲基安非他
      命，復意圖營利，販賣海洛因予附表二所示之人，次數達
      17次之多，除戕害他人身心健康，並足以對社會秩序構成
      威脅，儘管各次販賣數量微小，所得有限，被告犯後卻心
      存僥倖，自警詢、偵查以至本院審理期間，僅承認無從抵
      賴之施用毒品犯行，對販賣毒品部分則始終矢口否認，飾
      詞圖卸，致使檢警機關及法院均須多方調查證據以釐清案
      情，耗費大量司法資源，態度不佳，足認毫無悔意，兼衡
      被告國中畢業學歷之智識程度，業工、未婚、無子女之生
      活狀況，及其犯罪動機、目的、手段、檢察官具體求處刑
      度等一切情狀，就被告所犯如附表一、二所列各罪，分別
      量處如附表一、二「科刑」欄所示之刑，並定其應執行之
      刑。
    7.扣案之海洛因5 小包（合計淨重1.11公克，空包裝總重1.
      68公克，如附表四編號1 所示），屬第一級毒品，既經查
      獲，且據被告供承係供己施用，與被告施用第一級毒品之
      犯行有關（他字卷第41至42頁、本院卷二第188 頁被告供
      述參照），應依毒品危害防制條例第18條第1 項前段，附
      隨於附表一編號1 、3 所列罪名之主刑後宣告沒收銷燬；
      各毒品包裝袋均殘留有毒品成分，無法析離，應併予沒收
      銷燬。扣案之SonyEricsson K800i行動電話1 支（含0000
      000000門號SIM 卡1 枚，如附表四編號7 所示），係被告
      所有、供其與附表二所示之購毒者聯絡販賣海洛因所用之
      物，有中華電信股份有限公司通聯紀錄查詢資料1 紙（他
      字卷第16頁）及前揭相關證人證述、通訊監察譯文、被告
      供述（本院卷二第191 頁）可佐，應依毒品危害防制條例
      第19條第1 項沒收；且因已扣案，無不能沒收之情形，毋
      庸併諭知追徵其價額。附表二「價格」欄所示被告各次販
      賣毒品所得之財物（不包括因對方尚未付款而無所得之編
      號5 、10價格欄所示金額），共計11,500元，雖未扣案，
      仍應各依毒品危害防制條例第19條第1 項沒收，如全部或
      一部不能沒收時，以其財產抵償之。附表四編號2 至6 所
      示物品，據被告供述均為其所有、施用毒品所用之物（本
      院卷二第188 至190 頁），爰參酌附表一所示其各次施用
      海洛因、甲基安非他命之情節，分別依刑法第38條第1 項
      第2 款宣告沒收。至於附表四編號8 所示封口機1 台，被
      告否認與施用或販賣毒品有關，供稱係用以封裝食物，復
      無其他積極證據足認用於本案各次施用或販賣行為，爰不
      予本案宣告沒收，附此敘明。
三、無罪部分：
  (一)公訴意旨略以：被告分別基於販賣安非他命、海洛因牟利及
    轉讓海洛因之犯意，於附表三所示時間、地點，按附表三所
    示價格，販賣或無償轉讓附表三所示數量（或重量）之毒品
    予附表三所示之人，因認被告另涉犯附表三所示罪嫌。
  (二)按認定不利於被告之事實，須依積極證據，苟積極證據不足
    為不利於被告事實之認定時，即應為有利於被告之認定，更
    不必有何有利之證據（最高法院30年上字第816 號判例）。
    次按施用毒品者，其所稱向某人購買之供述，須補強證據以
    擔保其供述之真實性。良以施用毒品者其供述之憑信性本不
    及於一般人，況施用毒品者其供出來源，因而破獲者，法律
    復規定得減輕其刑，其有為偵查機關誘導、或為邀輕典而為
    不實之陳述之可能，其供述之真實性自有合理之懷疑。是本
    院一貫之見解，認施用毒品者關於其向某人購買毒品之供述
    ，必須補強證據佐證，以擔保其供述之真實性，俾貫澈刑事
    訴訟無罪推定及嚴格證明之基本原則。又關於毒品施用者其
    所稱向某人購買毒品之供述，必須補強證據佐證，係指毒品
    購買者之供述縱使並無瑕疵，仍須補強證據佐證而言，以擔
    保其供述之真實性。該所謂補強證據，必須與施用毒品者關
    於相關毒品交易之供述，具有相當程度之關聯性，且足使一
    般人對於施用毒品者之供述無合理之懷疑存在，而得確信其
    為真實，始足當之（最高法院96年度台上字第1029號、94年
    度台上字第2033號等判決意旨）。
  (三)經查：檢察官認被告另涉嫌附表三所列5 罪，無非以丁○○
    、壬○○、乙○○所為向被告購買毒品或自被告處受讓毒品
    等供述，為主要論據。惟丁○○、壬○○、乙○○等3 人均
    係在自己涉嫌施用毒品案件偵查中指證被告，嗣並因符合修
    正前毒品危害防制條例第17條「供出毒品來源，因而查獲」
    之要件而獲得減刑，揆諸前揭說明，其等關於與被告進行毒
    品交易之供述，須有具相當關連性、足以排除一般人合理懷
    疑之補強證據加以佐證，始足為不利於被告事實之認定。而
    遍觀全卷，檢察官並未提出與附表三編號1 、2 、3 、5 所
    示毒品交易事實（人、事、時、地）有關之電話通聯紀錄、
    通訊監察譯文、監視器或行動蒐證錄影畫面、其他目擊證人
    指述、被告自白等任何形式之補強證據。另就編號4 所示毒
    品交易事實，除乙○○之供述外，卷內僅有被告所使用0000
    000000號行動電話與乙○○所使用0000000000號行動電話於
    97年11月28日下午3 次通話內容之譯文（偵查卷二第8 頁）
    此項積極證據稍具關連性，然該3 次通話中，使用00000000
    00號行動電話之人均自稱「萬福」，非乙○○之綽號「阿龍
    」或「阿良」（偵查卷二第86、92頁），電話中所提及之地
    點「福貴香」、「橋」，又與乙○○所指述毒品交易地點「
    後庄國小附近」不相吻合，而乙○○始終不曾解釋前揭譯文
    何以與其指述情節有明顯落差，則前揭譯文是否確為乙○○
    與被告通話之內容？是否與毒品交易事實有關？均顯有可疑
    ，自不足以佐證乙○○之供述無誤。至於附表四所示海洛因
    、電子磅秤、刮杓、分裝袋、美娜水、注射針筒等扣案物品
    ，有施用毒品習慣者皆可能持有，縱亦可能供販賣或轉讓之
    用，尚無任何事證顯示已用於附表三所示5 次毒品交易，仍
    非有效之補強證據。綜上所述，就附表三所示5 次毒品交易
    事實，並無補強證據以擔保丁○○等施用毒品者供述之真實
    性，自不能徒憑其等關於與被告進行毒品交易之供述，遽為
    對被告不利之認定，此外，復查無其他確切之積極證據，足
    以認定被告有附表三所示販賣或轉讓毒品行為，從而，公訴
    意旨所指被告此部分犯行，均屬不能證明，應諭知無罪之判
    決。
四、適用之法律：
  (一)刑事訴訟法第299 條第1 項前段、第301 條第1 項。
  (二)毒品危害防制條例第10條第1 項、第2 項、第18條第1 項前
    段、第19條第1 項。
  (三)修正前毒品危害防制條例第4 條第1 項。
  (四)刑法第11條、第2 條第1 項前段、第47條第1 項、第59條、
    第38條第1 項第2 款、第51條第5 款。
本案經檢察官陳文貴到庭執行職務。
中    華    民    國    99    年    3     月    23    日
                  刑事第一庭    審判長法  官  林信旭
                                      法  官  林卉聆
                                      法  官  羅貞元
以上正本證明與原本無異。
如不服本判決應於收受判決後10日內向本院提出上訴書狀，並應
應敘述具體理由。其未敘述上訴理由者，應於上訴期間屆滿後20
日內向本院補提理由書( 均須按他造當事人之人數附繕本) 「切
勿逕送上級法院」。
                                      書記官  高雙全
中    華    民    國    99    年    4     月    7     日
附錄論罪科刑法條：
毒品危害防制條例第10條
施用第一級毒品者，處6 月以上5 年以下有期徒刑。
施用第二級毒品者，處3 年以下有期徒刑。
修正前毒品危害防制條例第4 條第1 項
製造、運輸、販賣第一級毒品者，處死刑或無期徒刑；處無期徒
刑者，得併科新臺幣1 千萬元以下罰金。

司法院資訊處製作；財團法人民間司法改革基金會備份。
